臺灣臺中地方法院民事裁定　93年度再易字第6號
再審聲請人　新品瓦斯安全器材設備股份有限公司
法定代理人　丁○○
訴訟代理人　甲○○
　　　　　　戊○○
再審相對人　乙○○
　　　　　　丙○○
　　　　　　謝環
上列當事人間請求損害賠償等事件，聲請人對於民國93年1月6日
本院90年度簡上字第334 號判決聲請補充判決之確定裁定聲請再
審，本院裁定如下：
    主      文
再審之聲請駁回。
再審聲請程序費用由再審聲請人負擔。
    理      由
一、本件再審聲請意旨略以：本院89年度簡字第14號（註：第一
    審案號）聲請人對相對人提起請求損害賠償訴訟，因第一審
    之另一原告甲○○為再審原告於第一審之訴訟代理人（原並
    無委任狀，於90年6 月27日言詞辯論期日後，始補正委任狀
    ），訴外人陳雲壤為第一審原告甲○○之訴訟代理人，而未
    以之為聲請人之訴訟代理人或複代理人。因此，訴外人陳雲
    壤於第一審對再審被告捨棄過失侵權行為之主張，效力並不
    及於再審原告。經再審被告提起上訴後，本院以90年度簡上
    字第334 號判決廢棄第一審原判決確定。本件聲請人起訴時
    同時主張故意及過失侵權行為，二者立於競合或選擇之關係
    ，法院認其一有理由時，毋須就另一主張為准駁，然遇有上
    訴時，均全部移審，故上訴審認故意侵權行為無理由時，仍
    須就過失侵權行為裁判。然原確定判決卻認定聲請人已捨棄
    過失侵權行為之主張，而未予審理，經聲請人聲請就該部分
    之補充判決，亦經裁定駁回（案號同原確定判決）確定。查
    訴外人陳雲壤於為捨棄過失侵權行為之主張時（90年4月2日
    ，第一審審理期日），並未經聲請人委任為訴訟代理人。是
    上開確定裁定存有未適用民事訴訟法第70條規定之錯誤，參
    以司法院大法官會議第177號解釋，已有同法第496 條第1項
    第1 款（適用法規顯有錯誤）之再審理由。爰依上開規定，
    聲請對上開裁定再審。訴之聲明：本院90 年度簡上字第334
    號裁定廢棄。
二、按稱，判決補充者，係指訴訟標的之一部（或訴訟費用或假
    執行或免為執行之宣告），裁判有脫漏而言（民事訴訟法第
    233條第1項、第394 條）。經查，訴外人陳雲壤於本院89年
    度簡字第14號（即第一審）已捨棄過失侵權行為之主張（即
    訴訟標的）（見90年4月2 日審理筆錄，該案卷一第215頁）
    。嗣本院89年度簡字第14號事件乃僅就故意侵權行為之主張
    為審理，並據以裁判，判決該案之原告2 人部分勝訴（註：
    登報請求之部分駁回），嗣該案之被告上訴（註：該案原告
    並未上訴，亦未提附帶上訴）等情，已據本院調閱上開民事
    卷（即本院89年度簡字第14號、90年度簡上字第334 號）無
    訛。是以，本院90年度簡上字第334 號上訴事件審理（即訴
    訟標的）之範圍，即應以被上訴人即原一審之被告（本件之
    相對人）上訴主張之範圍為範圍。查原一審審理時訴外人陳
    雲壤既已捨棄過失侵權之主張，已如前述。是自始原一審判
    決審理之範圍，自該時起即90年4月2日即末將該案原告過失
    侵權之主張予以審理（姑且不論，該捨棄之效力為何）。則
    第二審即本院90年度簡上字第334 號審理之範圍，自亦無從
    將過失侵權之訴訟標的予以審理（即有關過失侵權行為之主
    張，並未隨該案被告之上訴，而為上訴之範圍）。故而，本
    院90 年度簡上字第334號僅就上訴人即原一審被告之上訴予
    以審理，並無不妥，亦無裁判脫漏可言。至原一審裁判是否
    存有判決脫漏之情事，與本件判斷係屬無涉。是本件之聲請
    ，要無理由，無從准許，應予駁回。
三、據上論結，本件再審之聲請無理由，依民事訴訟法第507 條
    、第505條、第95條、第78條，裁定如主文。
中　　華　　民　　國　　94　　年　   11　　月　　17 　日
                    民事第四庭  審判長法　官　洪碧雀
    　　　　　　　　　　　　　　　　　法　官  王  銘
    　　　　　　　　　　　　　　　　　法　官  陳添喜
上為正本係照原本作成。
不得抗告。
中　　華　　民　　國　　94　　年　   11　　月　　17 　日
                                      書記官
